【裁判字號】    98,易,3740
【裁判日期】    990210
【裁判案由】    傷害
【裁判全文】
臺灣臺北地方法院刑事判決              98年度易字第3740號
公  訴  人  臺灣臺北地方法院檢察署檢察官
被      告  甲○○
上列被告因傷害案件，經檢察官提起公訴（98年度偵緝字第2361
號），本院判決如下：
    主  文
甲○○共同傷害人之身體，處拘役伍拾日，如易科罰金，以新臺
幣壹仟元折算壹日。
    事  實
一、甲○○與乙○○曾有姻親關係（甲○○前配偶係乙○○之堂
    姊），雙方為舊識。緣甲○○自民國97年初起，多次以電話
    及親自騷擾乙○○之姊，乙○○受其姊之託，多次至甲○○
    家中，請甲○○勿再騷擾其姊，甲○○置之不理，並因此懷
    恨在心，於98年1月13日夜間0時40分許，在臺北市○○區○
    道路95號前，甲○○手持路旁拾獲木棍（已丟棄），夥同2
    名不詳真實姓名年籍成年男子分持大鎖、鐵棍（未扣案），
    共同毆打乙○○，致乙○○受有雙手擦傷、左腰瘀傷、雙膝
    擦傷及瘀腫等傷害。
二、案經乙○○訴由臺北市政府警察局信義分局報請臺灣臺北地
    方法院檢察署檢察官偵查起訴。
    理  由
一、程序方面：
    按被告以外之人於審判外之陳述，雖不符刑事訴訟法第159
    條之1至第159條之4之規定，而經當事人於審判程序同意作
    為證據，法院審酌該言詞陳述或書面陳述作成時之情況，認
    為適當者，亦得為證據；當事人、代理人或辯護人於法院調
    查證據時，知有刑事訴訟法第159條第1項不得為證據之情形
    ，而未於言詞辯論終結前聲明異議者，視為有前項之同意，
    刑事訴訟法第159條之1、第159條之5第1項、第2項分別定有
    明文。經查，本判決下列所引用之被告以外之人於審判外之
    陳述或非供述證據，檢察官、被告於本院言詞辯論終結前均
    未聲明異議，本院審酌上開證據資料製作時較無人情施壓或
    干擾，亦無不當取供，及證明力明顯過低之瑕疵，認以之作
    為證據應屬適當，故揆諸前開規定，認前揭證據資料有證據
    能力，合先敘明。
二、訊據被告甲○○固坦承有於上揭時、地，持路旁拾獲木棍毆
    打告訴人乙○○成傷，惟辯稱：僅伊一人出手毆打告訴人，
    並無其他共犯云云。經查：
  (一)被告於98年1月13日夜間0時40分許，在臺北市○○區○道路
    95前，持木棍毆打告訴人，致告訴人受有雙手擦傷、左腰瘀
    傷、雙膝擦傷及瘀腫等傷害等情，業據被告坦承不諱，核與
    告訴人指訴遭被告傷害之情節相符，並據證人賴俊財結證明
    確，且有臺北市聯合醫院忠孝院區98年1月14日忠傷字第38
    號驗傷診斷書附卷可稽，足認被告自白有傷害告訴人乙節與
    事實相符。
  (二)被告固辯稱僅有伊一人出手毆打告訴人，並無其他共犯云云
    。然告訴人於偵查中具結證稱：「有3個人打我，總共是4個
    人過來，有三個人追我，有一個人沒有追我。我只認識甲○
    ○，其他3個人（都大約50歲左右）我都不認，甲○○是第1
    個動手打我，其他2個人，1個人拿大鎖，一個人拿鐵棍，打
    我時，我就跑，甲○○拿木棍打我的右膝蓋，我倒地後又爬
    起來，甲○○要再打我時，我用左手去擋，所以又打到我的
    左手，我抓到他的木棍後蹲下去，我抓住甲○○手上的木棍
    ，甲○○也是抓著木棍不放，拿鐵棍的人要打我身體，沒有
    打到我，拿大鎖的人打我的後腰及左腿、左膝蓋」等語明確
    （見偵查卷第23頁）；並據目擊證人賴俊財於偵查中具結證
    稱：被告於98年1月13日夜間0時40分許，被告夥同其他男子
    毆打告訴人時，我有在場，那天我與告訴人去找朋友聊天，
    我走後面，告訴人走前面，當時很暗，連甲○○總共有3人
    跑出來拿木棍、鐵條追著告訴人打，他們3人隨便打告訴人
    身體，後來告訴人有倒在地上，有2人拿木棍及鐵條又繼續
    打，其中一人就是甲○○等情（見偵查卷第34頁），核與告
    訴人指述相符，參以苟若僅有被告一人獨自毆打告訴人，衡
    以告訴人為一成年男子，當無全然無法抵抗而致雙手、左腰
    、雙膝均受傷之可能，是被告確有與另2名不詳姓名年籍成
    年男子分別持木棍、鐵棍、大鎖毆打告訴殆可認定。是被告
    辯稱並無共犯乙節，並不可採。
  (三)綜上，被告有與另2名不詳真實姓名年籍成年男子共同持木
    棍、鐵條、大鎖毆打告訴人等情甚明，被告所犯傷害犯行，
    事證明確，堪以認定，自應依法論科。
三、核被告所為，係犯刑法第277條第1項之傷害罪。被告與另2
    名不詳真實姓名年籍成年男子共同持木棍、鐵棍、大鎖毆打
    告訴人成傷，具有犯意聯絡及行為分擔，為共同正犯。爰審
    酌被告因對告訴人請其勿再騷擾其姊之事懷恨在心而毆打告
    訴人，造成告訴人雙手、左腰、雙膝多處傷害，損害告訴人
    身體法益，幸告訴人所受傷害尚非重大，兼衡其犯罪之手段
    、生活狀況、品行、智識程度及告訴人所受傷害之程度、犯
    罪所生損害，暨其犯後尚能坦承否認犯行，惟未賠償告訴人
    所受損失等一切情狀，量處如主文所示之刑，並諭知易科罰
    金之折算標準。至被告與其他2名共同正犯所持用以傷害告
    訴人之木棍、鐵棍及大鎖，因未扣案，且據被告坦承已將木
    棍丟棄，顯然業已滅失，復無證據證明另2名共同正犯所持
    鐵棍、大鎖係屬被告等人所有，亦非屬必須沒收之物，故不
    宣告沒收，併此敘明。
據上論斷，依刑事訴訟法第284條之1、第299條第1項前段，刑法
第28條、第277條第1項、第41條第1項前段，刑法施行法第1條之
1第1項、第2項前段，判決如主文。
本案經檢察官蔡甄漪到庭執行職務
中    華    民    國    99    年    2     月    10    日
                        刑事第十二庭  法  官  陳慧萍
以上正本證明與原本無異。
如不服本判決應於收受送達後10日內向本院提出上訴書狀，並應
敘述具體理由；其未敘述上訴理由者，應於上訴期間屆滿後20日
內向本院補提理由書（均須按他造當事人之人數附繕本）「切勿
逕送上級法院」。
                                      書記官  黃慧怡
中    華    民    國    99    年    2     月    10    日
附錄本案論罪科刑法條：
中華民國刑法第277條
（普通傷害罪）
傷害人之身體或健康者，處 3 年以下有期徒刑、拘役或 1 千元
以下罰金。
犯前項之罪因而致人於死者，處無期徒刑或 7 年以上有期徒刑
；致重傷者，處 3 年以上 10 年以下有期徒刑。

司法院資訊處製作；財團法人民間司法改革基金會備份。
